【裁判字號】    97,上易,151
【裁判日期】    970908
【裁判案由】    業務侵占
【裁判全文】
臺灣高等法院高雄分院刑事判決         97年度上易字第151號
上  訴  人  臺灣屏東地方法院檢察署檢察官
被      告  戊○○
選任辯護人  陳世明律師
被      告  庚○○
選任辯護人  李育任律師
上列上訴人因被告業務侵占案件，不服中華民國96年12月25日第
一審判決（起訴案號：臺灣屏東地方法院檢察署94年度偵字第51
56號），提起上訴，本院判決如下：
    主  文
原判決關於戊○○部分撤銷。
戊○○連續犯業務侵占罪，處有期徒刑拾月，減為有期徒刑伍月
，如易科罰金，以銀元參佰元即新台幣玖佰元折算壹日。
其他上訴駁回。
    事  實
一、戊○○自民國89年11月間起，與辛○○合夥經營高煌冷凍食
    品公司（下稱高煌公司，未設立登記），負責接洽客戶買賣
    ，並兼任運送貨物、收取貨款之工作，為從事業務之人。詎
    戊○○意圖為自己不法之所有，並基於概括犯意，自91年1
    月22日起，至91年9 月30日止，各於附表編號1 ～17所示日
    期，將與辛○○合夥所有如附表編號1 ～17送貨明細欄所示
    貨物送交如附表編號1 ～17客戶名稱欄所示客戶，再告知不
    知情會計庚○○（詳後述）如附表編號1 ～17侵占明細及金
    額欄所示貨品係向他同業調貨，令庚○○在高煌公司帳冊上
    或未記載或僅記載如附表編號1 ～17帳冊明細欄所示貨物，
    而將附表編號1 ～17侵占明細及金額欄所示貨品侵占入己。
二、案經辛○○訴由臺灣屏東地方法院檢察署檢察官偵查起訴。
    理  由
甲、撤銷改判部分
一、證據能力之說明：
    (一)送貨單、帳冊、庫存表係證人即共同被告庚○○所製作，
      且上開書面陳述已據證人即共同被告庚○○於原審具結後
      證述在卷，自得為證據。
    (二)估價單（運費請求單）固係被告以外之人於審判外之書面
      陳述，但已經檢察官、被告、辯護人於準備程序同意作為
      證據，且於言詞辯論終結前亦未聲明異議，本院審酌估價
      單（運費請求單）係從事運送業務之人平日請款時所製作
      ，記錄時亦無預見日後將作為證據之偽造動機，且請款時
      高煌公司亦未爭執，其錯誤性及虛偽之可能性較小，是依
      該書面陳述作成時之情況，即認為適當，依刑事訴訟法第
      159 條之5 第2 項規定，自得為證據。
二、訊據被告戊○○否認有業務侵占犯行，辯稱附表侵占明細及
    金額欄所示鴨腸等貨物係向同業所調貨，並非高煌公司所有
    ，並無侵占高煌公司貨物等語。
三、經查：
    (一)被告戊○○自89年11月間起，與辛○○合夥經營高煌公司
      ，負責接洽客戶買賣，並兼任運送貨物、收取貨款之工作
      ，又被告戊○○各於附表編號1 ～17所示日期，將如附表
      編號1 ～17送貨明細欄所示貨物送交如附表編號1 ～17客
      戶名稱欄所示客戶，而於高煌公司帳冊或未記載或僅記載
      如附表編號1 ～17帳冊明細欄所示貨物等情，已經證人辛○○、蘇洪貴分別於原審及本院結證明確 (見原審卷第83
      ～85頁、本院卷第143 ～148 頁），並有送貨單、帳冊、
      估價單（運費請求單）、庫存表附卷可稽 (見發查卷第15
      ～62頁、他字卷第48～71頁）。又被告戊○○就此部分情
      節亦不爭執，此部分情節即可信與事實相符，堪以認定。
    (二)被告戊○○固辯稱附表侵占明細及金額欄所示鴨腸等貨物
      係向同業所調貨，並非高煌公司所有，並無侵占高煌公司
      貨物等語，又證人蔡龍男於原審固結證稱被告戊○○有向
      其購買鴨子等語 (見原審卷第89頁正、反面），證人乙○○於本院結證稱曾介紹被告戊○○向他人購買鴨舌，並為
      被告戊○○轉交貨款1 次等語 (見本院卷第138 ～139 頁
      ），證人丁○○於原審及本院亦結證稱被告戊○○曾表示
      有向他人調貨，為了區分調貨貨款及高煌公司貨款，乃向
      其借用帳戶供調貨貨款匯入等語 (見原審卷第170 頁、本
      院卷第169 頁）。然證人徐炳煌證述之情係聽聞被告戊○○所告知，即難採憑，而證人蔡龍男、乙○○上開證述亦
      無從認與附表編號1 ～17所示有關，是依證人蔡龍男、乙○○、徐炳煌之證述，尚無法為有利被告戊○○之判斷。
    (三)又依被告戊○○於調查中陳述：「調貨的部分，有時會用
      出貨單，有時不會，但是我會特別打電通知下游客戶些是
      跟其他同業調的貨，客戶付款時會知道怎麼付，但是有時
      客戶是給我支票再轉交調貨的同業，有時是直接給調貨的
      同業……」等語 (見他卷第31～32頁），然證人丙○○、
      甲○○、己○○於原審均結證稱向高煌公司送交之貨品均
      係高煌公司包裝，不知高煌公司有調貨之情等語 (見原審
      卷第86頁、第87頁反面、第88頁正、反面），彼此已互核
      不符。再被告戊○○於原審陳述：「（庚○○在銷貨帳目
      上的記載）依據送貨單。調貨的就沒有在帳目上記載。」
      、「（問：送貨單由誰記載？）出貨時由會計」、「（問
      ：據你說如果是調貨的情形，就不必在銷售帳簿上填載，
      如何知道那是調貨？）如果記載上去，帳目會不符合庫存
      的量。」、「（問：調貨的是否寫在送貨單上？）有，一
      樣登記到送貨單，但沒有註明那是調貨的。」、「（問：
      是否調貨事後只能憑你的記憶？）我跟會計說那是調貨，
      沒有註明。」等語 (見原審卷第107 頁），然證人即共同
      被告庚○○於原審結證稱：「 (問：調貨如何登記？）戊○○拿單子給我，我記載在出貨單上」、「 (問：如果是
      戊○○為高煌公司調貨的情形……送貨單上一定會有記載
      ？）是的，但必須是他有跟我說」等語 (見原審卷第125
      頁正、反面、第128 頁），被告戊○○、庚○○之陳述亦
      不一致。再觀諸卷附送貨單、帳冊之記載 (見發查卷第15
      ～62頁），送貨單均無記載送出貨品究係高煌公司所有或
      向他人調得貨品，帳冊亦僅記載銷貨金額及收入金額，均
      無調貨之相關記載。而衡諸常情，高煌公司倘有向他人調
      貨後自行包裝、銷售及支付運費，高煌公司帳冊必應明確
      記載調貨來源、數量金額、支付金額及收款金額，否則如
      何計算高煌公司自身之盈虧？是被告上開所述送貨單沒有
      註明調貨，調貨亦不必在銷售帳簿上填載等語，顯與常情
      不符。另附表編號2 、4 、7 ～12、15、16所示送貨，均
      由高煌公司支付運費，復有貨運請款單在卷可稽，而高煌
      公司倘向他人調貨後自行包裝、銷售及支付運費，但不記
      入高煌公司帳冊，而由客戶逕行給付貨款予調貨同業或交
      由被告戊○○轉交調貨同業，則高煌公司豈非受有損失？
      被告戊○○此部分陳述亦無法令人理解。此外，被告戊○○就附表侵占明細及金額欄所示貨品係向同業所調貨一節
      ，復未能提供事證以供調查，被告戊○○此部分所辯，實
      難證明。
    (四)再者，證人丙○○、甲○○、己○○均於原審結證稱有以
      現金或票據給付高煌公司貨款等語 (見原審卷第85頁反面
      ～第88頁反面），然帳冊上並無附表編號1 ～17侵占明細
      及金額欄所示貨品明細及貨款收入之記載，另證人庚○○
      於原審亦結證稱高煌公司向客戶收取貨款是依據帳簿上記
      載等語 (見原審卷第128 頁反面），且證人丁○○於原審
      及本院結證稱被告戊○○曾表示有向他人調貨，為了區分
      調貨貨款及高煌公司貨款，乃向其借用帳戶供新東陽匯入
      貨款，其再領出交給被告戊○○等語 (見原審卷第169 頁
      ～第170 頁反面、本院卷第168 頁～第172 頁反面）。被
      告戊○○意圖為自己不法之所有，侵占其業務上持有如附
      表編號1 ～17侵占明細及金額欄所示貨品，甚為顯明。
    綜上所述，被告戊○○侵占其業務上持有他人之物，事證明
    確，犯行堪以認定。
四、按行為後法律有變更者，適用行為時之法律。但行為後之法
    律有利於行為人者，適用最有利於行為人之法律，刑法第2
    條第1 項定有明文。經查，被告行為後，刑法已經修正，並
    自95年7 月1 日施行，即應依上開規定比較適用，茲詳述如
    下：
    (一)被告行為後，刑法第56條連續犯之規定，業於94年1 月7
      日修正公布刪除，並於95年7 月1 日施行，則被告之犯行
      ，因行為後新法業已刪除連續犯之規定，此刪除雖非犯罪
      構成要件之變更，但顯已影響行為人刑罰之法律效果，自
      屬法律有變更，依新法第2條 第1 項規定，比較新、舊法
      結果，仍應適用較有利於被告之行為時法律即舊法論以連
      續犯（最高法院95年第8 次刑事庭會議決議參照）。
    (二)95年7 月1 日修正公布施行之刑法第33條第5 款規定：「
      五、罰金：新臺幣1 千元以上，以百元計算之。」，是依
      修正後刑法第33條第5 款規定，罰金之法定刑為新台幣1
      千元以上。而依修正前刑法第33 條 第5 款規定：「五、
      罰金：一元以上」，且依罰金罰鍰提高標準條例第1 條規
      定提高10倍，故依修正前之刑法第33條第5 款規定，罰金
      之法定刑為新台幣30元以上。從而，比較修正前、後之刑
      法第33條第5 款規定，以修正前之刑法第33條第5 款規定
      較有利於被告。
    (三)又比較新舊法之罪刑孰為最有利，比較時應就罪刑有關之
      共犯、未遂犯、連續犯、牽連犯、結合犯，以及累犯加重
      、自首減輕暨其他法定加減原因（如身分加減）與加減例
      等一切情形，綜其全部罪刑之結果而為比較。經綜合上述
      之比較，因依修正前刑法規定論處，較有利於被告，故應
      適用修正前刑法規定。
    (四)95年7 月1 日修正公布施行之刑法第41條第1 項前段規定
      ：「犯最重本刑為五年以下有期徒刑以下之刑之罪，而受
      六個月以下有期徒刑或拘役之宣告者，得以新臺幣一千元
      、二千元或三千元折算一日，易科罰金。」，而修正前刑
      法第41條第1 項前段係規定：「犯最重本刑為5 年以下有
      期徒刑以下之刑之罪，而受6 個月以下有期徒刑或拘役之
      宣告，因身體、教育、職業、家庭之關係或其他正當事由
      ，執行顯有困難者，得以1 元以上3 元以下折算一日，易
      科罰金。」，且依修正前罰金罰鍰提高標準條例第2 條前
      段規定，就其原定數額提高為100 倍折算1 日。則刑法第
      41條第1 項修正前之易科罰金折算標準，應以銀元100 、
      200 、300 元折算1 日，經折算為新臺幣後，應以新臺幣
      300 、600 、900 元折算為1 日。經比較修正前後之易科
      罰金折算標準，即以修正前之規定較有利於被告。
五、核被告戊○○所為，係犯刑法第336 條第2 項侵占業務上持
    有他人之物罪。又被告戊○○先後多次侵占犯行，時間緊接
    ，方法相同，觸犯構成要件相同之罪名，顯係基於概括犯意
    為之，應依連續犯之規定以一罪論，並加重其刑。
六、原審不察，遽予被告戊○○無罪之諭知，尚有未洽。檢察官
    上訴意旨，指摘原判決不當，非無理由，自應予撤銷改判。
    爰審酌被告戊○○合夥經營事業，竟意圖為自己不法所有，
    侵占業務上持有他人之貨物，金額約新台幣60萬元，行為後
    未坦承犯行等一切情狀，量處如主文第2 項所示之宣告刑。
    又被告戊○○犯罪時間在中華民國96年4 月24日以前，合於
    減刑條件，應依中華民國96年罪犯減刑條例第2 條第1 項第
    3 款規定減刑2 分之1 ，並諭知易科罰金之折算標準。
七、公訴意旨另以：被告戊○○於附表編號18所示日期，將如附
    表編號18送貨明細欄所示貨物送交如附表編號18客戶名稱欄
    所示客戶，而於高煌公司帳冊或未記載或僅記載如附表編號
    18帳冊明細欄所示貨物，而將附表編號18侵占明細及金額欄
    所示鴨腸等貨物侵占入己。因認被告戊○○此部分亦涉犯刑
    法第336 條第2 項之業務侵占罪嫌。然遍查卷內，並無被告
    戊○○將如附表編號18送貨明細欄所示貨物送交如附表編號
    18客戶名稱欄所示客戶之送貨單可佐，被告戊○○此部分犯
    行即難證明。惟公訴人認被告戊○○此部分犯行與前開有罪
    部分屬連續犯裁判上一罪關係，故不另為無罪諭知。
乙、上訴駁回部分
一、公訴意旨略以：被告戊○○自89年11月間起，與辛○○合夥
    經營高煌公司，並僱用被告庚○○擔任會計，負責收支帳目
    登記之工作，為從事業務之人。詎被告戊○○、庚○○共同
    意圖為自己不法之所有，並基於概括之犯意聯絡，連續自91
    年1 月間起至93年（應係92年之誤）1 月間止，由被告戊○○將其向客戶收取高煌公司貨款（即附表侵占明細及金額欄
    所示），予以侵占入己，被告庚○○則在高煌公司之帳冊上
    漏列上開客戶應付款項。因認被告庚○○涉犯刑法第336 條
    第2 項之業務侵占罪嫌。
二、公訴人認被告庚○○涉犯刑法第336 條第2 項之業務侵占罪
    嫌，係以告訴人辛○○之指訴、證人丙○○、甲○○之證述
    、被告戊○○、庚○○之陳述，並有送貨單、帳冊、庫存表
    在卷足憑，資為論據。
三、證據能力之說明：估價單（運費請求單）固係被告以外之人
    於審判外之書面陳述，但已經檢察官、被告、辯護人於準備
    程序同意作為證據，且於言詞辯論終結前亦未聲明異議，本
    院審酌估價單（運費請求單）係從事運送業務之人平日請款
    時所製作，記錄時亦無預見日後將作為證據之偽造動機，且
    請款時高煌公司亦未爭執，其錯誤性及虛偽之可能性較小，
    是依該書面陳述作成時之情況，即認為適當，依刑事訴訟法
    第159 條之5 第2 項規定，自得為證據。
四、訊據被告庚○○否認有業務侵占犯行，辯稱其係依被告戊○○指示記載帳冊，並無共同侵占等語。
五、經查：
    (一)被告戊○○自89年11月間起，與辛○○合夥經營高煌公司
      ，被告庚○○受雇擔任會計，負責收支帳目登記之工作，
      又被告戊○○各於附表編號1 ～17所示日期，將如附表編
      號1 ～17送貨明細欄所示貨物送交如附表編號1 ～17客戶
      名稱欄所示客戶，而於高煌公司帳冊或未記載或僅記載如
      附表編號1 ～17帳冊明細欄所示貨物等情，已經證人辛○○、蘇洪貴分別於原審及本院結證明確，並有送貨單、帳
      冊、估價單（運費請求單）、庫存表附卷可稽，均已如前
      述。又被告庚○○就此部分情節亦不爭執，此部分情節即
      可信與事實相符，堪以認定。
    (二)再被告庚○○於調查及原審中陳述：「 (問：客戶向你們
      訂貨後，公司出貨及收款之流程？）都是客戶打電話給戊○○，戊○○會轉告給我……戊○○跟我說是同業調貨，
      不用記載帳上……到底是不是跟同業調的都是戊○○講的
      ，我是依據他講的內容填送貨單，或是他填送貨單給我」
      、「（問：在高煌公司出貨的流程？）戊○○會先給我訂
      貨單，我會給出貨的人，我登記在出貨單上，事後會登記
      在庫存表。」等語 (見他卷第158 ～159 頁、原審卷第12
      5 頁），核與被告戊○○在原審證述：「「（庚○○在銷
      貨帳目上的記載）依據送貨單。調貨的就沒有在帳目上記
      載。」、「（問：送貨單由誰記載？）出貨時由會計」、
      「（問：據你說如果是調貨的情形，就不必在銷售帳簿上
      填載，如何知道那是調貨？）如果記載上去，帳目會不符
      合庫存的量。」、「（問：調貨的是否寫在送貨單上？）
      有，一樣登記到送貨單，但沒有註明那是調貨的。」、「
      （問：是否調貨事後只能憑你的記憶？）我跟會計說那是
      調貨，沒有註明。」等語 (見原審卷第106 ～107 頁），
      彼此相符。是被告庚○○辯稱其係依被告戊○○指示記載
      帳冊一節，即非不可採。
    此外，復查無其他積極證據足證被告庚○○有分得被告戊○○侵占貨品後所得款項，被告庚○○與被告戊○○共同侵占
    犯行尚屬不能證明。
六、原審以不能證明被告庚○○犯罪，諭知無罪之判決，核無不
    合，檢察官上訴意旨，指摘原判決此部分不當，為無理由，
    應予駁回。
據上論結，應依刑事訴訟法第368 條、第369 條第1 項前段、第
364 條、第299 條第1 項前段，修正前刑法第56條、第336 條第
2 項、第41條第1 項前段，刑法施行法第1 條之1 ，中華民國96
年罪犯減刑條例第2 條第1 項第3 款、第7 條第1 項、第9 條，
修正前刑法修正前罰金罰鍰提高標準條例第2 條，現行法規所定
貨幣單位折算新台幣條例第2 條，判決如主文。
本案經檢察官林敏惠到庭執行職務。
中    華    民    國    97    年    9     月    8     日
                  刑事第八庭    審判長法  官   李炫德
                                      法  官   陳志銘
                                      法  官   郭玫利
以上正本證明與原本無異。
不得上訴。
中    華    民    國    97    年    9     月    8     日
                                      書記官   楊茱宜
附錄本件判決論罪科刑法條
中華民國刑法第336條第2項：
對於業務上所持有之物，犯前條第1 項之罪者，處6 月以上5 年
以下有期徒刑，得併科3 千元以下罰金。
附表：
┌─┬──┬───┬──────┬──────┬───────┬─────┐
│編│日期│客  戶│ 送貨明細   │ 帳冊明細   │侵占數量及金額│  證  據  │
│號│    │名  稱│            │            │ （新台幣）   │          │
├─┼──┼───┼──────┼──────┼───────┼─────┤
│  │91年│己○○│鴨心1箱、   │鴨心1箱     │鴨腸5箱。     │送貨單、  │
│ 1│01月│      │鴨腸5箱     │            │6,375元       │帳冊      │
│  │22日│      │            │            │              │          │
├─┼──┼───┼──────┼──────┼───────┼─────┤
│  │91年│新東陽│土雞100箱、 │土雞100箱、 │鴨翅50箱。    │送貨單、  │
│ 2│01月│公  司│鴨翅50箱、  │鴨舌3箱     │63,750元      │貨運請款單│
│  │23日│      │鴨舌3箱     │            │              │、帳冊    │
├─┼──┼───┼──────┼──────┼───────┼─────┤
│  │91年│己○○│鴨頭50箱、  │鴨頭50箱、  │鴨翅10箱。    │送貨單、  │
│ 3│03月│      │鴨翅10箱、  │鴨腸3箱     │12,750元      │帳冊      │
│  │01日│      │鴨腸3箱     │            │              │          │
├─┼──┼───┼──────┼──────┼───────┼─────┤
│  │91年│甲○○│太空鴨1531.1│未記載      │太空鴨1531.1  │送貨單、  │
│ 4│03月│      │公斤（14公斤│            │公斤（14公斤  │貨運請款單│
│  │16日│      │裝105箱）、 │            │裝105箱）、   │、庫存表、│
│  │    │      │腱頭8箱     │            │腱頭8箱。     │帳冊      │
│  │    │      │            │            │93,810元      │          │
├─┼──┼───┼──────┼──────┼───────┼─────┤
│  │91年│己○○│鴨頭54箱、  │未記載      │鴨頭54箱、    │送貨單、  │
│ 5│04月│      │鴨翅4箱、   │            │鴨翅4箱、     │庫存表、  │
│  │16日│      │鴨腱5箱     │            │鴨腱5箱。     │帳冊      │
│  │    │      │            │            │29,612元      │          │
├─┼──┼───┼──────┼──────┼───────┼─────┤
│  │91年│己○○│鴨心2箱     │未記載      │鴨心2箱。     │送貨單、  │
│ 6│05月│      │            │            │3,960元       │庫存表、  │
│  │03日│      │            │            │              │帳冊      │
├─┼──┼───┼──────┼──────┼───────┼─────┤
│  │91年│甲○○│太空鴨600箱 │太空鴨500箱 │太空鴨100箱。 │送貨單、  │
│ 7│05月│      │（14公斤裝  │            │66,417元      │貨運請款單│
│  │27日│      │300箱、15公 │            │              │、庫存表、│
│  │    │      │斤裝300箱） │            │              │帳冊      │
│  │    │      │、鴨翅10箱  │            │              │          │
├─┼──┼───┼──────┼──────┼───────┼─────┤
│  │91年│大王  │太空鴨200箱 │太空鴨16公斤│太空鴨15公斤裝│送貨單、  │
│ 8│05月│商號  │（15公斤裝  │裝100箱     │100箱。       │貨運請款單│
│  │27日│      │100箱、16公 │            │74,227元      │、庫存表、│
│  │    │      │斤裝100箱） │            │              │帳冊      │
├─┼──┼───┼──────┼──────┼───────┼─────┤
│  │91年│甲○○│鴨舌5箱、   │鴨舌2箱、   │鴨舌3箱。     │送貨單、  │
│ 9│05月│      │鴨心5箱、   │鴨心5箱、   │15,000元      │貨運請款單│
│  │30日│      │太空鴨500箱 │太空鴨500箱 │              │、帳冊    │
├─┼──┼───┼──────┼──────┼───────┼─────┤
│  │91年│大王  │太空鴨250箱 │太空鴨16公斤│太空鴨18公斤裝│送貨單、  │
│10│06月│商號  │（16公斤裝  │裝200箱     │50箱。        │貨運請款單│
│  │10日│      │200箱、18公 │            │49,966元      │、庫存表、│
│  │    │      │斤裝50箱）  │            │              │帳冊      │
├─┼──┼───┼──────┼──────┼───────┼─────┤
│  │91年│新東陽│鴨翅56箱、  │鴨翅50箱、  │鴨翅6箱。     │送貨單、  │
│11│09月│公  司│鴨腱50箱、  │鴨腱50箱    │7,650元       │貨運請款單│
│  │03日│      │            │            │              │、帳冊    │
├─┼──┼───┼──────┼──────┼───────┼─────┤
│  │91年│甲○○│太空鴨30箱、│未記載      │太空鴨30箱、  │送貨單、  │
│12│09月│      │鴨腳50箱、  │            │鴨腳50箱、    │貨運請款單│
│  │03日│      │鴨舌2箱、   │            │鴨舌2箱、     │、庫存表、│
│  │    │      │鴨翅34箱    │            │鴨翅34箱。    │帳冊      │
│  │    │      │            │            │74,317元      │          │
├─┼──┼───┼──────┼──────┼───────┼─────┤
│  │91年│丙○○│鴨腸10箱    │未記載      │鴨腸10箱。    │送貨單、  │
│13│09月│      │            │            │9,750元       │帳冊      │
│  │20日│      │            │            │              │          │
├─┼──┼───┼──────┼──────┼───────┼─────┤
│  │91年│己○○│鴨頭50箱、  │鴨翅10箱    │鴨頭50箱、    │送貨單、  │
│14│09月│      │鴨翅10箱、  │鴨腸10箱    │鴨脖子8箱、   │庫存表、  │
│  │25日│      │鴨脖子8箱、 │            │              │帳冊      │
│  │    │      │鴨腸10箱    │            │              │          │
├─┼──┼───┼──────┼──────┼───────┼─────┤
│  │91年│丙○○│鴨腸50箱    │未記載      │鴨腸50箱。    │送貨單、  │
│15│09月│      │            │            │48,750元      │貨運請款單│
│  │26日│      │            │            │              │、庫存表、│
│  │    │      │            │            │              │帳冊      │
├─┼──┼───┼──────┼──────┼───────┼─────┤
│  │91年│大王  │太空鴨200箱 │未記載      │太空鴨200箱。 │送貨單、  │
│16│09月│商號  │（17公斤裝  │            │14,502元      │貨運請款單│
│  │30日│      │100箱、16公 │            │              │、庫存表、│
│  │    │      │斤裝100箱） │            │              │帳冊      │
├─┼──┼───┼──────┼──────┼───────┼─────┤
│  │92年│丙○○│鴨腸5箱     │未記載      │鴨腸5箱。     │送貨單、  │
│17│01月│      │            │            │4,875元       │帳冊      │
│  │02日│      │            │            │              │          │
├─┼──┼───┼──────┼──────┼───────┼─────┤
│  │92年│新東陽│無送貨單    │未記載      │主張漏列鴨腱30│帳冊      │
│18│01月│公  司│            │            │箱。          │          │
│  │24日│      │            │            │49,640元      │          │
└─┴──┴───┴──────┴──────┴───────┴─────┘


司法院資訊處製作；財團法人民間司法改革基金會備份。
